Inventaris van het archief van de Chef van de Luchtmachtstaf (CLS) van het Ministerie van Defensie (1945) 1951 – 1986 (1996), (1945) 1951-1986 (1996)
Nationaal Archief, Den Haag
- Personeelsaangelegenheden, 5
  - Geschiktheidonderzoek, medische keuring en herkeuring, getuigschriften en onderscheidingen, 53
    - Onderscheidingen en eretekenen, 53.8
      - Stukken betreffende het vaststellen van een onderscheidingsteken voor officieren van de Koninklijke Luchtmacht aan wie het brevet voor hogere technische bekwaamheid is toegekend, 1957; 3919
      - Stukken betreffende de herziening van de verdeelsleutel inzake het toekennen van koninklijke onderscheidingen, 1961-1963; 3920
      - Stukken betreffende het toekennen en afschaffen van de Nicola-wisselplaquette voor meteorologische stations, 1962-1966; 3921
      - Order betreffende de voordrachten voor koninklijke onderscheidingen, nummer E/01-VAZ, 1972; 3922
      - Stukken betreffende het wijzigen van onderscheidingstekenen en uniformen, 1972-1973; 3923
      - Stukken betreffen het vaststellen van richtlijnen inzake het toekennen van de zilveren kroon, 1989; 3924
      - Stukken betreffende het toekennen van herinneringsmedailles naar aanleiding van de Golf-operaties, 1991; 3925
  - Verzorging van het personeel, 55
    - Bezoldiging en financiële verzorging, 55.1
      - Nota inzake de invoering van een premiestelsel voor nadiening voor tijdelijke vrijwilligers, 1951; 3926
      - Stukken betreffende de invoering van het premiestelsel voor de nadiening bij de luchtmacht, 1951; 3927
      - Opgave van het aantal militairen die in aanmerking komen voor de premieregeling, 1954; 3928
      - Circulaire betreffende de controle op soldij-uitbetaling en op herstelde kleding en uitrustingsdelen, 1955; 3929
      - Ontwerp-Luchtmachtorder inzake de bezoldiging van technisch personeel bij de luchtmacht, 1955; 3930
      - Stukken betreffende het gelijkstellen van de bezoldiging van het technisch personeel van de luchtmacht met het technisch personeel van de landmacht, 1956; 3931
      - Stukken betreffende de invoering van een werkclassificatie en prestatiebeloning voor burger- en vaklieden bij enkele onderdelen van de land- en luchtmacht, 1957-1959; 3932; pak
      - Stukken betreffende de aanpassing van de soldijregeling met betrekking tot de termijn waarbinnen de soldijgenietende soldaat van de Koninklijke Luchtmacht in werkelijke dienst moet hebben doorgebracht om voor de soldij als geoefend soldaat in aanmerking te komen, 1960-1961; 3933
      - Stukken betreffende het van toepassing verklaren van de premieregeling voor kortverbandvrijwilligers (KVV'ers) op de vliegersverbintenissen, 1962; 3934
      - Stukken betreffende het vaststellen van een luchtmachtorder over de geldelijke beloning voor bijzondere prestaties, 1962; 3935
      - Stukken betreffende een wijziging in de Luchtmachtorder nummer 63512, codenummer 55.12/49, 1963-1966; 3936
      - Stukken betreffende de wijziging van de inkomsten van de dienstplichtige militairen, 1966; 3937
      - Instelling Werkgroep Compensatie Extra Beslaglegging, 1975; 3938
    - Toelagen, kortingen, spaarregelingen en verzekeringen, 55.14
      - Memorandum betreffende het verrekenen van toelagen bij detachering bij een ander krijgsmachtdeel, 1948; 3939
      - Vliegertoelageregeling, 1951-1957; 3940-3943; 4 omslagen
        - Brief aan de minister van Oorlog met een voorstel tot het treffen van een regeling voor het toekennen van een vliegtoelage 1951, 3940
        - Concept-legerorder betreffende de ten uitvoerlegging van het Koninklijk Besluit 1951, 3941
        - Uitbreiding van de regeling 1952-1956, 3942
        - Stukken betreffende het totstandkomen van een memorandum inzake de stemming en het moreel van de vliegers in de jachtsquadrons in verband met huisvestingsproblemen en vliegtoelageproblemen 1957, 3943
      - Stukken betreffende de bepalingen in de levensverzekeringspolissen ten aanzien van vliegen, 1956; 3944
      - Stukken betreffende het beoordelen van de ontwerp-wet inzake de verzekering van de militaire vliegrisico's, 1958; 3945
      - Nota van de Chef Luchtmachtstaf gericht aan de hoofddirecteur Personeel betreffende het voorzien in een premieregeling voor militairen die vrijwillig hun verblijf in Nederlands Nieuw-Guinea verlengen, 1960; 3946
      - Beschikking betreffende toekenning gevarentoelage bij explosievenopruiming en renovatie van munitie, 1967; 3947
      - Wijziging van de beschikking van de Bevelhebber der Luchtstrijdkrachten inzake de toekenning van representatiegelden, 1968; 3948
      - Stukken betreffende de evaluatie van de vergoeding voor overwerk, onregelmatigheid en beschikbaarheid voor vrijwillig dienend militair personeel (VROB), 1990-1991; 3949
    - Vergoedingen en tegemoetkomingen, 55.17
      - Stukken betreffende de regeling van de verblijfsvergoeding voor dienstreizen per vliegtuig, 1953-1955; 3950
      - Nota inzake de rittenvergoeding voor dienstreizen met een eigen auto, 1956; 3951
    - Algemeen personeelsbeleid met betrekking tot de maatschappelijke verzorging, 55.30
      - Stukken betreffende voorstellen en beslissingen naar aanleiding van gehouden vergaderingen van de Adviesgroep Personeelsvoorlichting, 1955-1956; 3952
      - Vergaderverslagen van de Contactgroep Personeelszorg, 1968-1977; 3953-3956; 1 pak en 3 omslagen
        - 1e - 18e vergadering 1968-1970, 3953
        - 19e - 28e vergadering 1971-1972, 3954
        - 29e - 48e vergadering 1973-1976, 3955; pak
        - 49e - 50e vergadering 1977, 3956
      - Stukken betreffende het vaststellen van het veteranenbeleid binnen de Koninklijke Luchtmacht, 1990-1991; 3957
    - Verenigingsleven, ontwikkeling en ontspanning, welzijnszorg, recreatie, 55.32
      - Notulen van de rayonsvergaderingen van de Welzijnszorg rayon's I en II, 1957; 3958
      - Verslagen van de gecombineerde Welzijnsvergadering, 1962; 3959
      - Stukken betreffende het onderzoek naar de vrijetijdsbesteding van dienstplichtige korporaals en soldaten binnen de Koninklijke Luchtmacht, 1966; 3960
      - Herziening van de aanwijzingen voor de clubs en de consumptieverzorging, 1975; 3961
      - Instelling van een werkgroep om raamregelingen te ontwerpen betreffende positie en het functioneren van personeelsverenigingen en hobbyclubs, 1976; 3962
      - Uitgaven Voorschrift Welzijnszorg, 1976; 3963-3964; 2 pakken
        - 1976, 3963
        - 1976, 3964
      - Politieke en belangenverenigingen en bonden, georganiseerd overleg, dienstcommissies, overlegorganen, 55.32.12
        - Ontheffing en benoeming van lid regeringsdelegatie in de Commissie voor Georganiseerd Overleg Militair Personeel, 1967; 3965
        - Stukken betreffende de Regeling Onderdeelsoverlegorganen en het Reglement Dienstcommissie vliegbasis Twenthe, 1985; 3966
        - Stukken betreffende het beoordelen van de reglementen van dienstcommissies van onderliggende onderdelen, 1985-1987; 3967; pak
        - Stukken betreffende de regelingen voor de onderdeelsoverlegorganen en de Colleges van Advies, 1990-1991; 3968
        - Stukken betreffende het goedkeuren van het Reglement Onderdeelsoverlegorgaan van het Korps Luchtmachtstaven, 1990-1991; 3969
      - Kantines, CADIwagens, onderdeelbars, 55.32.17.2
        - Stukken betreffende het opzetten van een doelmatige Cantinedienst voor de luchtmacht, 1968-1969; 3970
        - Stukken betreffende een onderzoek naar nut en kosten van de Cantinedienst (CADI), 1969; 3971
        - Stukken betreffende het reorganiseren van de Cantinedienst (CADI), met vergaderstukken van de Werkgroep Reorganisatie Cantinedienst, 1971-1974; 3972; pak
        - Stukken betreffende het besluiten tot het opheffen van de Cantinedienst en in het vervolg de consumptieverzorging laten verrichten door de krijgsmachtdelen zelf, 1986-1989; 3973; pak
          Nota bene: Met 2 tekeningen, aan te vragen onder inv.nr. 5682
        - Vergaderverslagen betreffende de overname van Cantinedienst (CADI)-taken door de Afdeling Operationele Behoeften, 1990; 3974
      - Messes, bedrijfsrestaurants, 55.32.17.3
        - Stukken betreffende het instellen van het reglement voor officiers- en onderofficiersmesses, 1952-1953; 3975
        - Stukken betreffende de huishoudelijke reglementen voor onderofficiersmesses, officiersmesses en officierscasino's, 1957-1958; 3976
        - Stukken betreffende het verbeteren van de organisatie van messes en kantines, 1961-1966; 3977
        - Stukken betreffende het voorbereiden van regelgeving inzake het toelaten van burgerpersoneel in de messes van de Koninklijke Luchtmacht, 1964-1965; 3978
        - Stukken betreffende het vaststellen van bepalingen inzake messes en richtlijnen voor het vaststellen van een huishoudelijk reglement van een mess, 1965; 3979
        - Stukken betreffende het realiseren van een reglement voor de officiersmess op de vliegbasis Gilze-Rijen, 1974; 3980
        - Richtlijnen voor het gelegenheid geven tot de beoefening van kansspelen, 1975; 3981
        - Stukken betreffende de instelling van een regionale korporaalsmess in het Kamp van Zeist, 1976; 3982
      - Lezingen, voordrachten, 55.32.22
        - Nota van het hoofd van de sectie Inlichtingen betreffende het advies over de omgang met geclassificeerde gegevens tijdens lezingen op vliegbases, 1952; 3983
        - Stukken betreffende een lezing door generaal-majoor A.J. de Vries ter stimulering van de belangstelling van het luchtmacht- en burgerpersoneel voor de luchtmacht, 1958; 3984
        - Betoog, gehouden door de Commandant Commando Luchtverdediging, aan het slot van een briefing over het Commando Luchtverdediging voor de minister van Defensie op 9 november 1960, 3985
        - Tekst met begeleidend schrijven van een lezing door de majoor Ronden voor vliegveiligheidsofficieren, 1962; 3986
        - Commentaar van de Chef Luchtmachtstaf op een voordracht over het onderwerp Enige Aspecten van de Operaties met Tactische Luchtstrijdkrachten, gehouden door G.R. Bosch en J.G. Elkerbout, luitenants-kolonels van de Koninklijke Luchtmacht, 1967; 3987
        - Gespreksnotities ten behoeve van de bezoeken van de minister van Defensie aan Noorwegen en de Verenigde Staten, 1978; 3988
        - Lezing te houden door kolonel R.J. Roggeveen voor het Defensie Studiecentrum op 6 februari 1979 getiteld De Koninklijke Luchtmacht: taak, middelen, personeel en plannen, 3989
        - Lezing over territoriale beveiliging van het hoofd van de Afdeling Operationele Directie F. Minnaard voor de Commandantenvergadering van 2 april 1981, 3990
      - Tentoonstellingen, 55.32.23
        - Oprichting van een luchtmachtmuseum, 1965-1975; 3991-3993; 1 pak en 2 omslagen
          - Commissie Museumaangelegenheden Koninklijke Luchtmacht 1965-1966, 3991
          - Werkgroep Status Luchtmachtmuseum 1969-1971, 3992; pak
          - Instelling en opheffing van de Museumcommissie 1975, 3993
        - Stukken betreffende het toestemmen in het handhaven van een lokaal luchtvaartmuseum op de vliegbasis Twenthe, 1978; 3994
          Nota bene: Met Danka verwijsdocument 340966
      - Actieve kunstbeoefening, muziek, zang en toneelspel, 55.32.3
        - Mars F 16, gecomponeerd vanwege de komst van de nieuwe vliegtuigen, 1978; 3995
      - Sport en spel, 55.32.4
        - Stukken betreffende de Legerorder en Instructie Lichamelijke Opvoeding en Sport bij de Luchtmacht, 1951-1952; 3996
        - Sportcommissie, 1951-1964; 3997-4001; 5 omslagen
          - Instructies voor de samenstelling en de taak 1951-1952, 3997
          - Jaarverslagen over de jaren 1957 - 1964 1958-1964, 3998-4001
            - 1957 - 1958 1958-1959, 3998
            - 1959 1960, 3999
            - 1961 - 1962 1961-1962, 4000
            - 1963 - 1964 1964, 4001
        - Circulaire betreffende de deelname van militairen aan wandeltochten, 1955; 4002
        - Vergaderverslagen van sportofficieren Koninklijke Luchtmacht, gehouden op 8 februari en 17 oktober 1963, 4003
        - Samenvatting van de vergadering van de Commando Sportofficieren gehouden op 25 april 1967, 4004
        - Stukken betreffende de regeling van de jaarlijkse internationale vierdaagse afstandsmarsen, 1968-1991; 4005-4006; 2 omslagen
          - Beschikking betreffende de regeling voor de deelname aan de jaarlijks te houden vierdaagse afstandsmarsen 1968, 4005
          - Beschikking betreffende de regeling voor de deelname aan de 75e internationale vierdaagse afstandsmarsen 1991, 4006
        - Vergaderstukken van de sportfunctionarissen, 1975-1980; 4007-4008; 2 omslagen
          - 1975-1976, 4007
          - 1978-1980, 4008
        - Vergaderverslag van de Adviesgroep Sportcomissie, 1990; 4009
    - Fondsen, Prins Bernhardfonds, collectes KWF, Kon. Juliana Fonds, MOVEO, van Weerden Poelman-fonds, Gez. Mil. Fondsen, 55.34
      - Circulaire betreffende het schenken van gebruikte postzegels aan het Van Weerden Poelmanfonds, 1954; 4010
      - Stukken betreffende het samenvoegen van de Commissies van Toezicht van de Stichting Het Van Weerden Poelmanfonds en de Stichting Erefonds Koninklijke Luchtmacht, 1978-1980; 4011
    - Arbeidsbemiddeling, sociale voorzieningen na beëindiging dienstverband, 55.35
      - Stukken betreffende de instelling van de Werkgroep Dienst Arbeidstechniek en de totstandkoming van het rapport van deze werkgroep, 1960-1961; 4012
      - Eindverslag van de Werkgroep Organisatie Toepassing Arbeidsstudie in de Koninklijke Luchtmacht, 1970-1972; 4013; pak
      - Arbeidsstudies, 1972-1982; 4014-4021; 8 omslagen
        - Motortransportsquadrons 1972-1974, 4014
        - Brandweer 1974-1976, 4015
        - Vervoerscoördinator 1975, 4016
        - Afdelingen Geneeskundige Dienst 1976, 4017
        - Bureau Interceptie en het Bureau Analyse 1976, 4018
        - Onderhoudsafdelingen Motortransport 1976, 4019
        - Materieelvoorzieningseenheden 1976-1977, 4020
        - Integrale arbeidsstudie normatieve uren van militair personeel 1982, 4021
    - Sociale voorzieningen ten behoeve van het personeel, 55.37
      - Verslagen van de Rayonsvergadering Officieren Sociale Dienst Luchtmacht en de Rayonsvergadering Welzijnszorg, 1953-1954; 4022
      - Stukken betreffende de sociale voorzieningen bij uitzending naar Nederlands Nieuw-Guinea, 1960; 4023
      - Sociale Coördinatie Commissie, 1969-1976; 4024-4025; 2 omslagen
        - Beschikking nummer 046379 tot instelling 1969, 4024
        - Wijzigingsbeschikkingen inzake de samenstelling 1975-1976, 4025
    - Geneeskundige en tandheelkundige verzorging, 55.5
      - Nota's betreffende de organisatie van de tandheelkundige verzorging voor de luchtstrijdkrachten, 1947; 4026
      - Nota inzake de tandheelkundige voorlichting ten behoeve van dienstplichtige militairen, 1956; 4027
      - Stukken betreffende het gebruik van geneesmiddelen door vliegers, 1956; 4028
      - Stukken betreffende een nota inzake de staat van de organisatie van de Geneeskundige Dienst op het Kamp van Zeist, 1957; 4029
      - Stukken betreffende de coördinatie van de geneeskundige verzorging bij de complexen van de Koninklijke Luchtmacht, 1958-1959; 4030
      - Stukken betreffende het aanpassen van de Militair Geneeskundige Dienst aan de zelfstandige status van de Koninklijke Luchtmacht en het opvoeren van de sterkte van het geneeskundig personeel tot de organiek vereiste sterkte, 1958-1961; 4031
      - Stukken betreffende de militaire geneeskundige verzorging in West-Duitsland, 1970; 4032
      - Stukken betreffende het uitbreiden van de tandartscapaciteit voor de 3e en de 5e Groep Geleidewapens, 1978-1980; 4033; pak
      - Stukken betreffende het verbeteren van de geneeskundige verzorging van de Groepen Geleide Wapens in oorlogstijd, 1982-1983; 4034
    - Profylactische maatregelen en bestrijding van ziektes, vaccinaties, inentingen, ongediertebestrijding, desinfectiemaatregelen, malariabestrijding, abortus, 55.51.3
      - Nota's betreffende de maatregelen ter voorkoming van kinderverlamming, 1952; 4035
      - Circulaire betreffende het geven van een dienstbevel aan militairen inzake het laten onderzoeken van hun bloed, 1953; 4036
      - Beschikking betreffende de Regeling Vaccinatie voor de militairen van de Koninklijke Luchtmacht, 1953-1956; 4037
      - Stukken betreffende de maatregelen in verband met de witte pokkenepidemie, 1954-1956; 4038
      - Stukken betreffende de instelling van de Commissie Hygiëne in Kazernes, werkplaatsen, magazijnen en kazematten van de Koninklijke Luchtmacht, 1955; 4039
      - Nota inzake het vaccineren van soldaten in verband met uitzending naar Belgisch Congo, 1957; 4040
      - Stukken betreffende het samenwerken met quarantaine-artsen op militaire vliegbases, 1957-1959; 4041
      - Stukken betreffende de tuberculosepreventie voor militairen die naar Nederlands Nieuw-Guinea worden uitgezonden, 1960; 4042
      - Nota inzake het nemen van maatregelen in verband met een polio-epidemie in Duitsland, 1961; 4043
      - Brief betreffende de bestrijding van de Lyme-desease, een door teken overgedragen besmetting, 1990; 4044
    - Ziektecontrole, geneeskundige controle, ziekteverzuimregistratie, 55.51.44
      - Korpsorder nummer 20 betreffende de wijze van ziekmelden door militairen, 1952; 4045
      - Beschikking betreffende het invoeren van een uniform systeem van ziekteverzuimregistratie, 1976; 4046
      - Stukken betreffende de collectieve ziekmelding van piloten op psychische gronden op de vliegbasis Volkel, 1986; 4047
    - Behandeling en verpleging, 55.51.6
      - Circulaire betreffende het beoordelen van psychisch gestoorden in het Depot voor Discipline, 1953; 4048
      - Stukken betreffende de instelling en het eindrapport van de Werkgroep Herziening Dienst Verpleging, 1959-1960; 4049
      - Stukken betreffende het regelen van de controle op militairen die om medische redenen een dienstreis moeten maken naar een militaire ziekeninrichting, 1963-1965; 4050
    - Geestelijke verzorging, 55.6
      - Stukken betreffende het tegengaan van vloeken door luchtmachtpersoneel, 1961; 4051
      - Voorstel aan de Luchtmachtraad te komen tot een zelfstandige geestelijke verzorging, 1962; 4052
    - Legering, hotelreserveringen, 55.71.1
      - Staforder nummer 25 betreffende het declareren van huisvesting en voeding tijdens dienstreizen van militairen beneden de rang van tweede luitenant, 1952; 4053
      - Stukken betreffende de instelling en werkzaamheden van de Tentencommissie, 1953-1956; 4054
      - Stukken betreffende de ontruiming van de Oude Alexanderkazerne (OAK) en overplaatsing naar gebouwen op vliegbasis Ypenburg, 1956; 4055
      - Stukken betreffende het aanbrengen van verbeteringen in de legering van de 922 Afdeling van de Luchtartillerie (Lua) te Nijmegen, 1956; 4056
      - Legering van de 933 Afdeling Luchtdoelartillerie (Lua), 1956-1957; 4057-4058; 2 omslagen
        - Vliegbasis Soesterberg en Kamp Zeist 1956, 4057
        - Vliegbasis Soesterberg 1957, 4058
      - Stukken betreffende de problemen met de legering van het Luchtmacht Bewakings Korps (LBK) Squadron en Luchtdoelartillerie (Lua) Militairen op de vliegbasis Volkel, 1957; 4059
      - Stukken betreffende het vaststellen van de benodigde legeringscapaciteit te Nijmegen in verband met de verminderde opkomststerkte, 1957; 4060
      - Stukken betreffende de legering van het Squadron 's-Gravenhage van de Luchtmacht Vrouwenafdeling in het Kamp Kijkduin, 1958-1959; 4061
      - Stukken betreffende het tijdelijk terbeschikkingstelling stellen van Kamp Holterhoek te Eibergen ten behoeve van de uit Amerika terugkerende eerste Nike-groep, 1959; 4062
      - Aanmerkingen op de vaststelling van legeringsnormen voor inwonende militairen, 1981; 4063
    - Huisvesting, 55.71.3
      - Brief van de Chef Luchtmachtstaf aan de minister van Oorlog betreffende de niet langer verantwoorde huisvesting van het Bureau Personeelsmobilisatie van zijn staf, 1954; 5730; stuk
      - Stukken betreffende uitzending naar en gezinshereniging in Nederlands Nieuw-Guinea, 1960-1961; 4064
      - Stukken betreffende het voorzien in de huisvesting van de in Nederlands Nieuw-Guinea gestationeerde militairen, 1960-1962; 4065
        Nota bene: Met 1 tekening, aan te vragen onder inv.nr. 5683
      - Stukken betreffende een onderzoek gedaan door de Werkgroep Wijziging Regelingen Voeding en Huisvesting, naar aanleiding van een rapport van de Werkgroep Huisvesting en Voeding van de Dienst Opperofficier Personeel Koninklijke Luchtmacht, 1971-1973; 4066
      - Stukken betreffende de huisvestingsnormen voor inwonende militairen, 1981-1984; 4067
      - Stukken betreffende de woningverwerving in de regio's rond vliegbases, 1991; 4068
    - Kleding en uitrusting, 55.72
      - Nota inzake de aanvullende gegevens voor het ontwerp-Kledingvoorschrift ten behoeve van de leden van de Militaire Vrouwenafdeling (Milva), Afdeling luchtmacht, 1951; 4069
      - Stukken betreffende de tekorten aan kleding en uitrusting in de luchtmachtonderdelen, 1952-1955; 4070
      - Stukken betreffende de instructie inzake aanvullende verstrekkingen van de Persoonlijke Standaarduitrusting (PSU) op grond van de Regeling Uitrusting 1953, artikel 19, 1957-1958; 4071
      - Stukken betreffende de wijziging van Luchtmachtorder 56613 inzake de regeling voor het verstrekken van kleding aan militairen die wegens een dienstopdracht in Amerika of Canada verblijf moeten houden, 1958; 4072
      - Agenda en verslag van de vergadering betreffende het Publicatie Depôt van het Depôt Kleding en Uitrusting, 1960-1961; 4073
      - Nota inzake de instelling van de Werkgroep ter bepaling van de Persoonlijke Standaarduitrusting (PSU) van het grondpersoneel Geleide Wapens, 1963-1965; 4074-4075; 2 omslagen
        - 1963, 4074
        - 1965, 4075
      - Stukken betreffende de totstandkoming van het ontwerp Persoonlijke Standaarduitrusting (PSU) voor vrouwelijke militairen van de Koninklijke Luchtmacht, 1965-1967; 4076
      - Stukken betreffende de wijziging van het voorlopig Voorschrift voor Kleding bij de Koninklijke Luchtmacht, 1966-1968; 4077
      - Verzoek om goedkeuring van de minister voor het wijzigen van de Beschikking nummer 201.155A inzake regelen voor de kleding van personeel, werkzaam in officiers- en onderofficiersmesses, 1969; 4078
      - Stukken betreffende een enquete naar de Persoonlijke Standaarduitrusting (PSU) en voorstellen voor wijziging hiervan, 1971-1973; 4079; pak
      - Stukken betreffende het vaststellen van de eisen voor de Oorlogs Persoonlijke Standaarduitrusting, 1976; 4080
      - Stukken betreffende de vervanging van Nucleair, Bacteriologisch en Chemisch (NBC)-beschermende kleding, 1981; 4081
      - Regelgeving voor het dragen en wijzigen van het tropentenue, 1981-1984; 4082
      - Stukken betreffende het doelmatigheidsonderzoek inzake de persoonlijke uitrusting en de kleding bij de Koninklijke Luchtmacht, 1986-1988; 4083
      - Beschikking van de chef van de Luchtmachtstaf betreffende de verstrekking van dienst- en werkkleding aan het burgerpersoneel, 1991; 4084
    - Voeding, 55.73
      - Nota inzake het teveel inkopen van rantsoenen levensmiddelen, 1953; 4085
      - Stukken betreffende de regeling voor het deelnemen aan maaltijden door niet-militairen, 1953-1954; 4086
      - Stukken betreffende het beleidsvoornemen om de voedselverstrekking op de onderdelen onder te brengen bij de Logistieke Dienst en de bereiding door de zorg van C-verzorginssquadron te doen plaatsvinden., 1982-1984; 4087
      - Stukken betreffende de verstrekking van levensmiddelen en de werkzaamheden van het Project Voeding, 1985-1987; 4088; pak
      - Stukken betreffende de instelling van de functiegroep Voeding, 1990; 4089
    - Zorg voor lichaam en uiterlijk, 55.82
      - Ontwerpbeschikking voor de regeling van de haardracht van militairen, 1970; 4090
      - Beschikking tot herziening van de regeling van de haardracht van militairen, 1976; 4091